【裁判字號】    97,訴,1087
【裁判日期】    971014
【裁判案由】    違反毒品危害防制條例
【裁判全文】
臺灣屏東地方法院刑事判決              97年度訴字第1087號
公  訴  人  臺灣屏東地方法院檢察署檢察官
被      告  甲○○
上列被告因違反毒品危害防制條例案件，經檢察官提起公訴（97
年度毒偵字第1127號），被告就被訴事實為有罪之陳述，本院裁
定行簡式審判程序，判決如下：
    主  文
甲○○施用第一級毒品，累犯，處有期徒刑壹年，扣案之注射針
筒壹支沒收銷燬。又施用第二級毒品，累犯，處有期徒刑陸月。
應執行有期徒刑壹年肆月，扣案之注射針筒壹支沒收銷燬。
    事  實
一、甲○○前曾於民國89年間因竊盜案件，經本院以90年度易字
    第1286號判決判處有期徒刑3 月確定；復於90年間因偽造文
    書案件，經本院以91年度易字第67號判決判處有期徒刑4 月
    確定；又於90年間因違反毒品危害防制條例案件，經臺灣高
    等法院高雄分院以91年度上訴字第687 號判決判處有期徒刑
    10月、7 月，應執行有期徒刑1 年4 月確定；再於同年間因
    違反毒品危害防制條例案件，經臺灣高等法院高雄分院以91
    年度上訴字第753 號判決判處有期徒刑1 年2 月確定，上開
    有期徒刑經接續執行，自91年7 月4 日起入監服刑，迄93年
    10月14日因縮短刑期假釋出監，其再於94年間因違反毒品危
    害防制條例案件，經臺灣高等法院高雄分院以94年度上訴字
    第1254號判決判處有期徒刑1 年6 月確定；復於同年間因違
    反毒品危害防制條例案件，經臺灣高等法院高雄分院以94年
    度上易字第593 號判決判處有期徒刑10月確定；又於同年間
    因過失傷害案件，經本院以94年度交簡字第799 號判決判處
    有期徒刑3 月確定，嗣上開有期徒刑1 年6 月、10月、3 月
    經本院以95年度聲字第725 號裁定應執行有期徒刑2 年5 月
    ，上開假釋亦因而遭撤銷，並與有期徒刑2 年5 月併執行，
    於94年10月19日入監服刑，經減刑後於96年10月11日縮刑期
    滿執行完畢。另甲○○於88年間因施用毒品案件，經本院裁
    定送觀察、勒戒及強制戒治後，由臺灣屏東地方法院檢察署
    檢察官以90年度戒毒偵字第124 號不起訴處分確定；於90年
    間因施用毒品案件，經本院以90年度毒聲字第1692號裁定入
    戒治處所施以強制戒治（同時由臺灣屏東地方法院檢察署檢
    察官提起公訴，經臺灣高等法院高雄分院以91年度上訴字第
    687 號判決判處有期徒刑10月、7 月，應執行有期徒刑1 年
    4 月確定），其後經本院以91年度毒聲字第630 號裁定停止
    戒治，所餘戒治期間付保護管束，於91年7 月4 日出戒治所
    ，迨於92年2 月6 日保護管束期滿；於90年間因施用毒品案
    件，經本院以90年度訴字第822 號判決判處有期徒刑1 年2
    月確定；於94年間因施用毒品案件，經臺灣高等法院高雄分
    院以94年度上訴字第1254號判決判處有期徒刑1 年6 月確定
    ；於94年間因施用毒品案件，經臺灣高等法院高雄分院以94
    年度上易字第593 號判決判處有期徒刑10月確定。
二、詎甲○○猶不知悛悔，復基於施用第一級毒品海洛因之犯意
    ，於97年6 月2 日15時許，在屏東縣潮州鎮○○路13號，以
    將第一級毒品海洛因加水再以注射針筒注入體內之方式，施
    用第一級毒品海洛因1 次。其並另基於施用第二級毒品甲基
    安非他命之犯意，於施用海洛因後，旋以將第二級毒品甲基
    安非他命置於錫箔紙上加熱燒烤再吸食所產生煙霧之方式，
    施用第二級毒品甲基安非他命1 次，嗣於97年6 月3 日凌晨
    3 時20分許，在屏東縣屏東市○○路與仁愛路路口，因騎乘
    機車未戴安全帽為警攔檢，經其同意搜索扣得使用後殘留第
    一級毒品海洛因之注射針筒1 支，甲○○乃坦承施用毒品，
    並同意採尿送驗而查獲。
三、案經屏東縣政府警察局屏東分局報請臺灣屏東地方法院檢察
    署檢察官偵查起訴。
    理  由
一、本件被告甲○○所犯係死刑、無期徒刑、最輕本刑為3 年以
    上有期徒刑以外之罪，其於準備程序中就被訴事實為有罪之
    陳述，經法官告知簡式審判程序之旨，並聽取當事人之意見
    後，本院認為適宜由受命法官獨任進行簡式審判程序。
二、上揭事實，業據被告甲○○於警詢時、偵查中及本院審理時
    坦承不諱，並有殘留第一級毒品海洛因之注射針筒1 支扣案
    可稽，且被告為警所採集之尿液檢體，經送請臺灣檢驗科技
    股份有限公司以酵素免疫分析法及氣相層析質譜儀法檢驗，
    結果呈甲基安非他命及嗎啡陽性反應，有該公司濫用藥物尿
    液檢驗報告1 紙在卷足憑（見偵卷第17頁），又扣案之注射
    針筒1 支，經警依毒品簡易快速篩檢試劑初步檢驗，結果呈
    第一級毒品海洛因陽性反應，有試劑使用說明書及相片附卷
    可稽（見警卷第18頁、第22頁），堪信被告上開自白確與事
    實相符。又按犯毒品危害防制條例第10條施用第一、二級毒
    品之罪者，檢察官應先將被告送勒戒處所觀察、勒戒，經觀
    察、勒戒後，認無繼續施用毒品之傾向者，應即釋放，並為
    不起訴之處分，認有繼續施用毒品之傾向者，應聲請法院裁
    定令入戒治處所強制戒治。又觀察、勒戒或強制戒治執行完
    畢釋放後，5 年內再犯第10條之施用毒品罪者，檢察官應依
    法追訴，毒品危害防制條例第20條、第23條規定甚明；又依
    此等規定之修正理由，僅限於「初犯」及「五年後再犯」二
    種情形，始應先經觀察、勒戒或強制戒治程序。倘被告於五
    年內已再犯，經依法追訴處罰，縱其第三次（或第三次以上
    ）再度施用毒品之時間，在初犯經觀察、勒戒或強制戒治執
    行完畢釋放五年以後，已不合於「五年後再犯」之規定，且
    因已於「五年內再犯」，顯見其再犯率甚高，原實施觀察、
    勒戒或強制戒治，已無法收其實效，即應依該條例第10條處
    罰（最高法院95年度第7 次刑事庭會議決議意旨參照）。被
    告前因施用毒品案件，有如上開事實欄所示強制戒治完畢，
    且於戒治執行完畢後5 年內，再犯施用毒品罪受科刑判決並
    執行完畢等情，有臺灣高等法院被告前案紀錄表在卷可稽，
    則被告再犯本件施用毒品等罪，依據上開說明，自應依上開
    規定論罪科刑。
三、查海洛因為毒品危害防制條例第2 條第2 項第1 款明定之第
    一級毒品；甲基安非他命為同條例第2 條第2 項第2 款明定
    之第二級毒品，均不得持有及施用，核被告甲○○所為，係
    犯該條例第10條第1 項之施用第一級毒品罪及同條第2 項之
    施用第二級毒品罪。其施用前持有第一級毒品海洛因及第二
    級毒品甲基安非他命之低度行為，應分別為其施用第一級毒
    品海洛因及第二級毒品甲基安非他命之高度行為所吸收，不
    另論罪。被告所犯施用第一級毒品罪及施用第二級毒品罪2
    罪間，犯意個別、行為互殊，應予分論併罰。被告前於89年
    間因竊盜案件，經本院以90年度易字第1286號判決判處有期
    徒刑3 月確定；復於90年間因偽造文書案件，經本院以91年
    度易字第67號判決判處有期徒刑4 月確定；又於90年間因違
    反毒品危害防制條例案件，經臺灣高等法院高雄分院以91年
    度上訴字第687 號判決判處有期徒刑10月、7 月，應執行有
    期徒刑1 年4 月確定；再於同年間因違反毒品危害防制條例
    案件，經臺灣高等法院高雄分院以91年度上訴字第753 號判
    決判處有期徒刑1 年2 月確定，上開有期徒刑經接續執行，
    自91年7 月4 日起入監服刑，迄93年10月14日因縮短刑期假
    釋出監，其再於94年間因違反毒品危害防制條例案件，經臺
    灣高等法院高雄分院以94年度上訴字第1254號判決判處有期
    徒刑1 年6 月確定；復於同年間因違反毒品危害防制條例案
    件，經臺灣高等法院高雄分院以94年度上易字第593 號判決
    判處有期徒刑10月確定；又於同年間因過失傷害案件，經本
    院以94年度交簡字第799 號判決判處有期徒刑3 月確定，嗣
    上開有期徒刑1 年6 月、10月、3 月經本院以95年度聲字第
    725 號裁定應執行有期徒刑2 年5 月，上開假釋亦因而遭撤
    銷，並與有期徒刑2 年5 月併執行，於94年10月19日入監服
    刑，經減刑後於96年10月11日縮刑期滿執行完畢等情，有臺
    灣高等法院被告前案紀錄表1 份在卷可稽，其於受徒刑之執
    行完畢，5 年以內故意再犯本件有期徒刑以上之罪，為累犯
    ，所犯2 罪均應依刑法第47條第1 項之規定加重其刑。爰審
    酌被告前經觀察、勒戒及強制戒治後，仍未戒斷其施用毒品
    之惡習，並參酌其素行狀況、犯罪之動機、目的、手段、所
    生戕害其身心情形及犯罪後坦承犯行，態度尚非惡劣等一切
    情狀，分別就其施用第一級毒品海洛因及第二級毒品甲基安
    非他命犯行，依檢察官所請量處如主文所示之刑，並定其應
    執行之刑，以資懲儆。扣案之注射針筒1 支，確有第一級毒
    品海洛因成分殘留，已如上述，而注射針筒因與第一級毒品
    海洛因無從析離，應依毒品危害防制條例第18條第1 項前段
    之規定，沒收銷燬之。
據上論斷，應依刑事訴訟法第299 條第1 項前段、第273 條之1
第1 項，毒品危害防制條例第10條第1 項、第2 項、第18條第1
項前段，刑法第11條、第47條第1 項、第51條第5 款，判決如主
文。
本案經檢察官李侑姿到庭執行職務。
中    華    民    國    97    年    10    月    14    日
                  刑事第五庭    法  官  林家聖
以上正本證明與原本無異。
如不服本判決應於收受本判決送達後10日內向本院提出上訴書狀
，其未敘述上訴理由者，並得於提起上訴後10日內向本院補提理
由書狀（均須按他造當事人之人數附繕本）「切勿逕送上級法院
」
中    華    民    國    97    年    10    月    14   日
                                書記官  陳蓉柔
附錄本判決論罪科刑法條全文：
毒品危害防制條例第10條
施用第一級毒品者，處六月以上五年以下有期徒刑。
施用第二級毒品者，處三年以下有期徒刑。


司法院資訊處製作；財團法人民間司法改革基金會備份。
